---
title: "Stroke (flexdashboard +shiny)"
output: 
  flexdashboard::flex_dashboard:
    orientation: columns
    vertical_layout: fill
runtime: shiny
---

```{r global, include=FALSE}
library(flexdashboard)
library(caret) # models, createDataPartition
library(ConfusionTableR)
library(DataExplorer)
library(dplyr)
library(ggplot2)
library(ggthemes)
library(kableExtra)
library(ModelMetrics)
library(openxlsx)
library(plotly)
library(probably) # for balancing performance library(pROC)
library(pROC) # AUC
library(psych)
library(purrr)  # map
library(randomForest)
library(reshape2)
library(skimr) # descriptive stars
library(stringr)
library(tidymodels)
library(tidyverse) # %>%
library(univariateML)
library(vip) # for vortable unportance
library(xgboost)
library(WRS2)
library(readr)
library(DT)

lung_cancer.csv="lung_cancer.csv"

data=read.csv(lung_cancer.csv)
names (data) = c("Gender","Age","Smoking","Yellow_fingers","Anxiety", "Peer_pressure", "Chronic_disease", "Fatigue", "Allergy", "Wheezing", "Alcohol_consuming", "Coughing", "Shortness_of_breath", "Swallowing_difficulty", "Chest_pain", "LUNG_CANCER")

twoTOone = function(x){
  return(ifelse(x==2, 1, 0))
}

data[ ,3:15] = twoTOone(data[ ,3:15])
cols=c(1,3:15)
data[ ,cols]=lapply(data[ ,cols],as.factor)
data=data%>%
  mutate(Diagnosis=if_else(str_detect(LUNG_CANCER,"NO"),"Negative","Positive"))%>%
  mutate(Diagnosis=factor(Diagnosis,levels=c("Positive","Negative"),labels=c("Positive","Negative")))%>%
  relocate(Diagnosis,.before = LUNG_CANCER)%>%
  select(-LUNG_CANCER)

resueltados_modelos_lung_cancer.csv = "resueltados_modelos_lung_cancer.csv"
data_res <- read.csv("resueltados_modelos_lung_cancer.csv", sep=",")

```


# Datos


```{r}

datatable(data,
          rownames=FALSE,
          options=list(pagelength=10,scrollX=TRUE),
          class="white-space: nowrap")
```


# Variable categorica { data-navmenu="graficos"}

## Inputs {.sidebar}

```{r}
#library(dplyr)
#detach("package:plotly", unload = TRUE)

data1<- data %>% dplyr::select(-Diagnosis)

choices1<-names(
  data1[sapply(data1, is.factor)]
)

selectInput("x",
            label = "Select a variable",
            choices = choices1,
            selected = choices1[[1]])

```



## Graficos


```{r}

renderPlot(
  
ggplot(data,aes_string(input$x))+
  geom_bar(aes(fill=Diagnosis), show.legend=F)+
  facet_wrap(~Diagnosis)+
  scale_fill_brewer(palette=10)+
  theme_classic()
  
)

```

# Variable numerica {data-navmenu="graficos"}


```{r}

choices2<-names(
  data1[sapply(data1, is.numeric)]
)

selectInput("y",
            label = "Select a variable",
            choices = choices2,
            selected = choices2[[1]])
```


```{r}

renderPlot(
  
ggplot(data,aes_string(input$y))+
  geom_bar(aes(fill=Diagnosis))+
  scale_fill_brewer(palette=10)+
  labs(x="Diagnosis", y="Age")+
  theme_classic()
)
```

# Variable categorica {data-navmenu="Estadistica"}

## Inputs {.sidebar}

No existen dfiferencia estadisticamente significativa en gender, smoking ... (p>0.05)


## P-valor

```{r}

# Inicializa una matriz vacía con dimensiones apropiadas
m <- matrix(nrow = ncol(data), ncol = 1, 
            dimnames = list(names(data), "p_valor"))

for (i in seq_along(data)) {
  tabla <- table(data$Diagnosis, data[[i]])
  test <- chisq.test(tabla)
  
  m[names(data)[i], ] <- round(test$p.value, 4)
}

formato <- c("striped", "bordered", "hover", "responsive")

m %>%
  kable() %>%
  kable_styling(
    bootstrap_options = formato,
    full_width = FALSE,
    position = "center",
    font_size = 12
  )


```


# Variable numerica {data-navmenu="Estadistica"}

## Inputs {. sideber}

No existen diferencia significativas en la Edad entre los individuos con diagnostico Positivo y negativo


```{r}

# Crea la matriz con el p-valor para la variable numérica 'Age'
p_value <- pb2gen(Age ~ Diagnosis, data = data, est = "median")$p.value
result_df <- data.frame(Variable = "Age", p_valor = p_value)

# Crea la tabla con kable_styling
formato <- c("striped", "bordered", "hover", "responsive")

kable(result_df, format = "html") %>%
        kable_styling(
          bootstrap_options = formato,
          full_width = FALSE,
          position = "center",
          font_size = 12
        )


```


# Sensibilidad {data-navmenu="Metricas"}

```{r}

data_res["X"]=NULL
data_res["seed"]=NULL
data_res["max_J_train"]=NULL
data_res["probab"]=NULL

data_res$model = as.factor(as.character(data_res$model))

gsen =
ggplot(data_res, aes(x = model, y = sensitivity, fill = model)) +
geom_boxplot() +
scale_fill_brewer(palette = 10) +
theme_classic()
ggplotly(gsen)

```

# Especificidad {data-navmenu="Metricas"}


```{r}
gspe =
ggplot(data_res, aes(x = model, y = specificity, fill = model)) +
geom_boxplot() +
scale_fill_brewer(palette = 10) +
  labs(title = "ESPECIFICIDAD", x="Modelo",y="Especifidad")+
theme_classic()

ggplotly(gspe)

```

# AUC {data-navmenu="Metricas"}


```{r}

gauc =
ggplot(data_res, aes(x = model, y = data_res$AUC, fill = model)) +
geom_boxplot() +
scale_fill_brewer(palette = 10) +
labs(title = "AUC", x = "Modelo", y = "AUC") +
theme_classic()

ggplotly(gauc)

```

# Tabla de resultados

```{r}
sensibilidad = tapply(data_res$sensitivity, data_res$model, median)
sensibilidad = data.frame(sensibilidad)
names(sensibilidad) = c("Sensibilidad")

especificidad = tapply(data_res$specificity, data_res$model, median)
especificidad = data.frame(especificidad)
names(especificidad) = c("Especificidad")

AUC = tapply(data_res$AUC, data_res$model, median)
AUC = data.frame(AUC)
names(AUC) = c("AUC")

final = cbind(sensibilidad, especificidad, AUC)

formato = c("striped","bordered", "hover","responsive")

final %>% kable() %>% kable_styling(bootstrap_options = formato,
                                   full_width =  F,
                                   position = "center",
                                   font_size = 12)
```

# Comparacion de metricas

No existe diferencia estadisticamente significativa entre los 3 modelo


```{r}
# Inicializar la matriz de p-valores

m = matrix(nrow = 3,
           ncol = 1,
           dimnames = list(c("sensitivity", "specificity", "AUC"), c("p-valor")))

data_res$model<-as.factor(data_res$model)

for (i in c("sensitivity", "specificity", "AUC")) { # Iterar sobre las métricas (sensitivity, specificity, AUC)
  
  f = formula(paste(i,"~ model")) # Construir la fórmula para med1way
    med1way(f, data = data_res)  # Realizar la comparación entre modelos para la métrica actual
    m[i, ] = c(round(test$p.value, 4)) # Almacenar el p-valor en la matriz
}


formato = c("striped", "bordered", "hover", "responsive") # Imprimir la tabla con p-valores
m %>% kable() %>% kable_styling(
  bootstrap_options = formato,
  full_width = FALSE,
  position = "center",
  font_size = 12
)

```








