---
title: "Actividad_27"
author: "Mauricio Rojas"
date: "`r Sys.Date()`"
output:
  html_document:
    toc: yes
    theme: united
    highlight: tango
---

```{r setup, echo=FALSE}
knitr::opts_chunk$set(echo = TRUE, warning = FALSE, message = FALSE, comment = NA)
```


```{r}
library(caret) # models, createDataPartition
library(ConfusionTableR)
library(DataExplorer)
library(dplyr)
library(ggplot2)
library(ggthemes)
library(kableExtra)
library(ModelMetrics)
library(openxlsx)
library(plotly)
library(probably) # for balancing performance library(pROC)
library(pROC) # AUC
library(psych)
library(purrr)  # map
library(randomForest)
library(reshape2)
library(skimr) # descriptive stars
library(stringr)
library(tidymodels)
library(tidyverse) # %>%
library(univariateML)
library(vip) # for vortable unportance
library(xgboost)
library(WRS2)
```


## Dotaset {.tabset)

### Descripción

Attribute information:


* Gender: M(male), F(female)

* Age: Age of the patient

* Smoking: YES=2 , NO=1

* Yellow fingers: YES=2 , NO=1

* Anxiety: YES=2 , NO=1 

* Peer pressure: YES-2, NO-1

* Chronic Disease: YES=2 , NO=1

* Fatigue: YES=2 , NO=1

* Allergy: YES=2 , NO=1

* Wheezing: YES=2 , NO=1

* Alcohol: YES=2 , NO=1

* Coughing: YES=2 , NO=1

* Shortness of Breath: YES=2, NO=1

* Swallowing Difficulty: YES=2, NO=1

* Chest pain: YE=2, NO=1

* Lung Cancer: YES, NO

### Preprocesado
```{r}
file.choose()
```

```{r}
lung_cancer.csv="C:\\Users\\mao\\Downloads\\lung_cancer.csv"
```


```{r}
data=read.csv("lung_cancer.csv")
```




```{r}

#data = readr::read_csv("lung_cancer.csv")

data %>% head() %>% kable() %>% kable_styling()
```


```{r}
names (data) = c("Gender","Age","Smoking","Yellow_fingers","Anxiety", "Peer_pressure", "Chronic_disease", "Fatigue", "Allergy", "Wheezing", "Alcohol_consuming", "Coughing", "Shortness_of_breath", "Swallowing_difficulty", "Chest_pain", "LUNG_CANCER")
```

```{r}
twoTOone = function(x){
  return(ifelse(x==2, 1, 0))
}
data[,3:15] = twoTOone(data[ ,3:15])
```

```{r}
data=data%>%
  mutate(Diagnosis=if_else(str_detect(LUNG_CANCER,"NO"),"Negative","Positive"))%>%
  mutate(Diagnosis=factor(Diagnosis,levels=c("Positive","Negative"),labels=c("Positive","Negative")))%>%
  relocate(Diagnosis,.before = LUNG_CANCER)%>%
  select(-LUNG_CANCER)
```

```{r}
library(DT)
datatable(data,
          rownames=F,
          options=list(pagelength=10,scrollX=T),
          class="white-space:nowrap")
```

```{r}
dim(data)
```

```{r}
cols=c(1,3:15)
data[ ,cols]=lapply(data[ ,cols],as.factor)
str(data)
```


```{r}
skim(data)%>%yank("factor")
```


```{r}
skim(data)%>%yank("numeric")
```


```{r}
na_values=function(x){sum(is.na(x))}
apply(data, 2, na_values)
```

## Graficos {.tabset}

### Variables Categoricas


```{r}
p1=ggplot(data,aes(Gender))+
  geom_bar(aes(fill=Diagnosis), show.legend=F)+
  facet_wrap(~Diagnosis)+
  scale_fill_brewer(palette=10)+
  theme_classic()
ggplotly(p1)

p2=ggplot(data,aes(Smoking))+
  geom_bar(aes(fill=Diagnosis), show.legend=F)+
  facet_wrap(~Diagnosis)+
  scale_fill_brewer(palette=10)+
  theme_classic()
ggplotly(p2)

p3=ggplot(data,aes(Yellow_fingers))+
  geom_bar(aes(fill=Diagnosis), show.legend=F)+
  facet_wrap(~Diagnosis)+
  scale_fill_brewer(palette=10)+
  theme_classic()
ggplotly(p3)

p4=ggplot(data,aes(Anxiety))+
  geom_bar(aes(fill=Diagnosis), show.legend=F)+
  facet_wrap(~Diagnosis)+
  scale_fill_brewer(palette=10)+
  theme_classic()
ggplotly(p4)

p5=ggplot(data,aes(Peer_pressure))+
  geom_bar(aes(fill=Diagnosis), show.legend=F)+
  facet_wrap(~Diagnosis)+
  scale_fill_brewer(palette=10)+
  theme_classic()
ggplotly(p5)

p6=ggplot(data,aes(Chronic_disease))+
  geom_bar(aes(fill=Diagnosis), show.legend=F)+
  facet_wrap(~Diagnosis)+
  scale_fill_brewer(palette=10)+
  theme_classic()
ggplotly(p6)

p7=ggplot(data,aes(Fatigue))+
  geom_bar(aes(fill=Diagnosis), show.legend=F)+
  facet_wrap(~Diagnosis)+
  scale_fill_brewer(palette=10)+
  theme_classic()
ggplotly(p7)

p8=ggplot(data,aes(Allergy))+
  geom_bar(aes(fill=Diagnosis), show.legend=F)+
  facet_wrap(~Diagnosis)+
  scale_fill_brewer(palette=10)+
  theme_classic()
ggplotly(p8)

p9=ggplot(data,aes(Wheezing))+
  geom_bar(aes(fill=Diagnosis), show.legend=F)+
  facet_wrap(~Diagnosis)+
  scale_fill_brewer(palette=10)+
  theme_classic()
ggplotly(p9)

p10=ggplot(data,aes(Alcohol_consuming))+
  geom_bar(aes(fill=Diagnosis), show.legend=F)+
  facet_wrap(~Diagnosis)+
  scale_fill_brewer(palette=10)+
  theme_classic()
ggplotly(p10)

p11=ggplot(data,aes(Coughing))+
  geom_bar(aes(fill=Diagnosis), show.legend=F)+
  facet_wrap(~Diagnosis)+
  scale_fill_brewer(palette=10)+
  theme_classic()
ggplotly(p11)

p12=ggplot(data,aes(Shortness_of_breath))+
  geom_bar(aes(fill=Diagnosis), show.legend=F)+
  facet_wrap(~Diagnosis)+
  scale_fill_brewer(palette=10)+
  theme_classic()
ggplotly(p12)

p13=ggplot(data,aes(Swallowing_difficulty))+
  geom_bar(aes(fill=Diagnosis), show.legend=F)+
  facet_wrap(~Diagnosis)+
  scale_fill_brewer(palette=10)+
  theme_classic()
ggplotly(p13)

p14=ggplot(data,aes(Chest_pain))+
  geom_bar(aes(fill=Diagnosis), show.legend=F)+
  facet_wrap(~Diagnosis)+
  scale_fill_brewer(palette=10)+
  theme_classic()
ggplotly(p14)

```


### Variable numericas
```{r}
pB = ggplot(data,aes(Diagnosis,Age))+
  geom_boxplot(aes(fill=Diagnosis))+
  scale_fill_brewer(palette=10)+
  theme_classic()
ggplotly(pB)
```


```{r}
data_r = melt(data,id.vars = "Diagnosis",measure.vars = c(2)) # 1 var num

ggplot(data_r, aes(x=Diagnosis,y=value))+
  geom_boxplot()+
  facet_wrap(~variable,nrow = 1,ncol = 1,scales = "free") # 1 var num
```


## Comparaciones {.tabset}

### Variable categoricas

```{r}
m=matrix(nrow = 14, # 14 var
         ncol = 2, # 2 col
         dimnames = list(colnames(data[,c(1,3:15)]),
                       c("p_valor", "Coeficiente_V_de_Cramer")
                       ))

#m


```




```{r}
for (i in c(1,3:15)) {
  tabla = table(data$Diagnosis,data[[i]]
                )
  test = chisq.test(tabla)
  
  cramer = function(x) {
    unname(sqrt(chisq.test(x)$statistic / (sum(x)*(min(dim(x)) - 1))))
  }
  
  m[colnames(data)[i], ] = c(round(test$p.value,4),
                           round(cramer(tabla),4)
                                 )

  
}
```




```{r}
m = data.frame(m)

formato = c("striped","bordered","hover","responsive")

 m %>% kable() %>% kable_styling(bootstrap_options =  formato,
                                 full_width =  F,
                                 position = "center",
                                 font_size = 12) %>%
  column_spec(2,background = ifelse(m$p_valor>(0.05),"pink","lightblue"))
```


```{r}
library(corrplot)
library(vcd) #assocstats


df=data[,c(1,3:16)]

#Partimos de una motriz vacia con los dimensiones apropiadas

empty_m = matrix(ncol = length(df),
               nrow = length(df),
               dimnames = list(names(df),
                               names(df)))

#Calculamos el estadistico y vamos rellenando la matriz

calculate_cramer = function(m, df){
  for (r in seq(nrow(m))){
    for (c in seq(ncol(m))){
      m[[r, c]]=assocstats(table(df[[r]], df[[c]]))$cramer
    }
  }

return(m)

}

cor_matrix=calculate_cramer(empty_m,df)

#Ya podemos graficarlo

corrplot(cor_matrix, method="circle", is.corr=F, type="upper", diag=F, cl.lim = c(0,1))

remove(df)
```


### Variable Numericas

#### No parametricas


```{r}
m=matrix(nrow = 1, # 1 var num que ocupa la pocision 2, por eso c(2) es age
         ncol = 1,
         dimnames = list(colnames(data[c(2)]),
                       c("p-valor")))

m
```

```{r}
f = formula(paste(colnames(data)[c(2)], "~ Diagnosis"))
```

```{r}
test = wilcox.test(f,
                   data = data)
```

```{r}
m[colnames(data)[c(2)], ] = c(test$p.value)
```

```{r}
formato = c("striped","bordered","hover","responsive")

 m %>% kable() %>% kable_styling(bootstrap_options =  formato,
                                 full_width =  F,
                                 position = "center",
                                 font_size = 12)
```



#### Robusta
```{r}
m = matrix(nrow = 1,
           ncol = 1,
           dimnames = list(colnames(data[c(2)]),
                         c("p_valor")))

m

f = formula(paste(colnames(data)[c(2)], "~ Diagnosis"))

test= pb2gen(f,
             data = data,
             est = "median")

m[colnames(data)[c(2)], ] = c(round(test$p.value,4))

formato = c("striped","bordered","hover","responsive")

 m %>% kable() %>% kable_styling(bootstrap_options =  formato,
                                 full_width =  F,
                                 position = "center",
                                 font_size = 12)
 m = data.frame(m)
```


### Variables Numericas
```{r}
#lung_cancer = 0

lung_cancer_0 = data |> filter(Diagnosis %in% c("Negative"))

names_num =colnames(select_if(lung_cancer_0,is.numeric))

data_num_lung_cancer0 = lung_cancer_0 |> select(all_of(names_num))


results_data_num_lung_cancer0 = NULL

for (i in colnames(data_num_lung_cancer0)) {
  median = median(data_num_lung_cancer0[[i]], na.rm = T)
  iqr = IQR(data_num_lung_cancer0[[i]], na.rm = T)
  row = data.frame("VARIABLE" = i,
                   "MEDIAN_lung_cancer_0" = median,
                   "IQR_lung_cancer_0" = iqr)
  results_data_num_lung_cancer0 = rbind(results_data_num_lung_cancer0, row)
}

rownames(results_data_num_lung_cancer0) = NULL

results_data_num_lung_cancer0 |> kable() |> kable_styling()
```


```{r}
#lung_cancer = 1

lung_cancer_1 = data |> filter(Diagnosis %in% c("Positive"))

names_num =colnames(select_if(lung_cancer_1,is.numeric))

data_num_lung_cancer1 = lung_cancer_1 |> select(all_of(names_num))


results_data_num_lung_cancer1 = NULL

for (i in colnames(data_num_lung_cancer1)) {
  median = median(data_num_lung_cancer0[[i]], na.rm = T)
  iqr = IQR(data_num_lung_cancer1[[i]], na.rm = T)
  row = data.frame("VARIABLE" = i,
                   "MEDIAN_lung_cancer_1" = median,
                   "IQR_lung_cancer_1" = iqr)
  results_data_num_lung_cancer1 = rbind(results_data_num_lung_cancer1, row)
}

rownames(results_data_num_lung_cancer1) = NULL

results_data_num_lung_cancer1 |> kable() |> kable_styling()
```


```{r}
descriptive_table = data.frame(
  variable = c("age"),
  median_lung_cancer_0 = results_data_num_lung_cancer0$MEDIAN_lung_cancer_0,
  IQR_lung_cancer_0 = results_data_num_lung_cancer0$IQR_lung_cancer_0,
  median_lung_cancer_1 = results_data_num_lung_cancer1$MEDIAN_lung_cancer_1,
  IQR_lung_cancer_1 = results_data_num_lung_cancer1$IQR_lung_cancer_1,
  p_value = m$p_valor)

descriptive_table

names(descriptive_table) = c("Variable", "Median", "IQR", "Median", "IQR", "p-value")

descriptive_table

kbl(descriptive_table,
    caption = "Numerical Variables") %>%
  kable_paper("striped",full_width = F) %>%
  add_header_above(c(" " = 1, "Negative" =2, "Positive" = 2, " " = 1),
                   italic = T,
                   align = "c",
                   background = "lightsalmon") %>%
  column_spec(6, background = ifelse(m$p_valor > (0.05), "lightblue", "lightgreen"))
```


```{r}
m = matrix(nrow = 14, #14 var
           ncol = 2, #2 col
           dimnames = list(colnames(data[c(1,3:15)]),
                         c("p_valor", "Coeficiente_V_de_Cramer")))

m

for (i in c(1,3:15)) {
  tabla = table(data$Diagnosis,data[[i]]
                )
  test = chisq.test(tabla)
  
  cramer = function(x) {
    unname(sqrt(chisq.test(x)$statistic / (sum(x)*(min(dim(x)) - 1))))
  }
  
  m[colnames(data)[i], ] = c(round(test$p.value,4),
                           round(cramer(tabla),4)
                                 )
}
 m = data.frame(m)
```

```{r}
m = data.frame(m)
m
```
111
```{r}
str(data)
```


```{r}
library(gtsummary)
```

```{r}
data %>%
  tbl_summary(by = Diagnosis,
              statistic = list(
                Age ~ "{mean} ({sd})",
                all_categorical() ~ "{n} / {N} ({p}%)"),
              missing = "no") %>%
  add_overall()%>%
  add_n() %>%
  add_p(pvalue_fun = ~ style_pvalue(.x, digits = 3)) %>%
  modify_header(label = "**Varables**") %>%
  bold_labels() %>%
  italicize_levels() %>%
  modify_caption("**Table 1. Smmary table of patients with Postive or Negativa diagnosis")
```


## Modelos  {.tabset}

### Xtreme gradient boosting

```{r}
library(tidymodels)
library(caret)
library(ROCR)
```



```{r}
df_results_xgb = NULL


  set.seed(1:10)
  train_row_numbers = createDataPartition(data$Diagnosis, p = 0.8, list = FALSE)
  d_train = data[train_row_numbers, ]
  d_test = data[-train_row_numbers, ]
  transformer = recipe(formula = Diagnosis ~ .,
                       data = d_train)%>%
  step_dummy(all_nominal_predictors())%>%
  step_center(all_numeric())%>%
  step_scale(all_numeric())
  
  data_train = transformer %>%
  prep(d_train) %>%
  bake(new_data = NULL)
  data_test = transformer %>%
  prep(d_test) %>%
  bake(new_data = d_test)
  ctrl = trainControl(method = "cv",
                      number = 10,
                      returnResamp = "final",
                      verboseIter = FALSE,
                      summaryFunction = twoClassSummary,
                      classProbs = TRUE,
                      savePredictions = T,
                      allowParallel = TRUE,
                      sampling = "up")

  xgb_grid = expand.grid(nrounds = 200,
                         eta = c(0.01, 0.05, 0.1),
                         max_depth = c(2, 3, 4, 5),
                         gamma = 0,
                         colsample_bytree = 1,
                         min_child_weight = 1,
                         subsample = 1)
  set.seed(1:10)
  xgbtree_up_fit = train(Diagnosis ~ .,
                         data = data_train,
                         method = "xgbTree",
                         metric = "ROC",
                         trControl = ctrl,
                         tuneGrid = xgb_grid)
  
  probs = seq(0.1, 0.9, by = 0.1)
  set.seed(1:10)
  ths_xgbtree_up_fit = thresholder(xgbtree_up_fit,
                                threshold = probs,
                                final = TRUE,
                                statistic = "all")
  
  ths_xgbtree_up_fit%>%
  mutate(prob = probs)%>%
  filter(J == max(J))%>%
  pull(prob) -> thresh_prob_xgbtree_up_fit
  ths_xgbtree_up_fit %>%
  mutate(prob =probs) %>%
  filter(J == max(J)) %>%
  pull(J) -> max_J_train
  preds = as.factor(ifelse(predict(xgbtree_up_fit, data_test, type = "prob")[,"Positive"]>=             thresh_prob_xgbtree_up_fit, "Positive", "Negative"))
  real = factor(data_test$Diagnosis)
  cm = ConfusionTableR::binary_class_cm(preds,
                                         real,
                                         mode = "everything",
                                         positive = "Positive")
  
  sensitivity = cm$confusion_matrix$byClass[1]
  specificity = cm$confusion_matrix$byClass[2]
  df = data.frame(preds = preds, real = real)
  df$preds = as.numeric(ifelse(df$preds == "Positive", 1, 0))
  df$real = as.numeric(ifelse(df$real == "Positive", 1, 0))
  prediction = prediction(df$preds, df$real)
  AUC = as.numeric(performance(prediction, "auc")@y.values)
  row = data.frame(model = "xtreme gradient boosting",
                    seed = 1:10,
                    probab = thresh_prob_xgbtree_up_fit,
                    max_J_train = max_J_train,
                    sensitivity = sensitivity,
                    specificity = specificity,
                    AUC = AUC)
   df_results_xgb = rbind(df_results_xgb, row)
```

```{r}
df_results_xgb %>% kable() %>% kable_classic()
```


```{r}
write.csv(df_results_xgb, "lung_xgb.csv")
```




#SVM Lineal

```{r}
library(tidymodels)
library(caret)
library(ROCR)
```


```{r}
df_results_svm = NULL


  set.seed(1:10)
  train_row_numbers = createDataPartition(data$Diagnosis, p = 0.8, list = FALSE)
  d_train = data[train_row_numbers, ]
  d_test = data[-train_row_numbers, ]
  transformer = recipe(formula = Diagnosis ~ .,
                       data = d_train)%>%
  step_dummy(all_nominal_predictors())%>%
  step_center(all_numeric())%>%
  step_scale(all_numeric())
  
  data_train = transformer %>%
  prep(d_train) %>%
  bake(new_data = NULL)
  data_test = transformer %>%
  prep(d_test) %>%
  bake(new_data = d_test)
  ctrl = trainControl(method = "cv",
                      number = 10,
                      returnResamp = "final",
                      verboseIter = FALSE,
                      summaryFunction = twoClassSummary,
                      classProbs = TRUE,
                      savePredictions = T,
                      allowParallel = TRUE,
                      sampling = "up")
  
  tuneGrid = expand.grid(C = seq(0, 2, length = 20))
  
  set.seed(1:10)
  svm_fit = train(Diagnosis ~ .,
                         data = data_train,
                         method = "svmLinear",
                         metric = "ROC",
                         trControl = ctrl,
                         tuneGrid = tuneGrid,)
  
  probs = seq(0.1, 0.9, by = 0.1)
  set.seed(1:10)
  ths_svm_fit = thresholder(svm_fit,
                                threshold = probs,
                                final = TRUE,
                                statistic = "all")
  
  
  ths_svm_fit%>%
  mutate(prob = probs)%>%
  filter(J == max(J))%>%
  pull(prob) -> thresh_prob_svm_fit
  ths_svm_fit %>%
  mutate(prob =probs) %>%
  filter(J == max(J)) %>%
  pull(J) -> max_J_train
  preds = as.factor(ifelse(predict(svm_fit, data_test, type = "prob")[,"Positive"]>=thresh_prob_svm_fit, "Positive", "Negative"))
  real = factor(data_test$Diagnosis)
  cm = ConfusionTableR::binary_class_cm(preds,
                                         real,
                                         mode = "everything",
                                         positive = "Positive")
  
  sensitivity = cm$confusion_matrix$byClass[1]
  specificity = cm$confusion_matrix$byClass[2]
  df = data.frame(preds = preds, real = real)
  df$preds = as.numeric(ifelse(df$preds == "Positive", 1, 0))
  df$real = as.numeric(ifelse(df$real == "Positive", 1, 0))
  prediction = prediction(df$preds, df$real)
  AUC = as.numeric(performance(prediction, "auc")@y.values)
  row = data.frame(model = "SVM",
                    seed = 1:10,
                    probab = thresh_prob_svm_fit,
                    max_J_train = max_J_train,
                    sensitivity = sensitivity,
                    specificity = specificity,
                    AUC = AUC)
   df_results_svm = rbind(df_results_svm, row)
  
```


```{r}
df_results_svm %>% kable() %>% kable_classic()
```


```{r}
write.xlsx(df_results_svm, "lung_xgb.csv")
```


### Random Forest

```{r}
library(tidymodels)
library(caret)
library(ROCR)
```



```{r}
df_results_rf = NULL


  set.seed(1:10)
  train_row_numbers = createDataPartition(data$Diagnosis, p = 0.8, list = FALSE)
  d_train = data[train_row_numbers, ]
  d_test = data[-train_row_numbers, ]
  transformer = recipe(formula = Diagnosis ~ .,
                       data = d_train)%>%
  step_dummy(all_nominal_predictors())%>%
  step_center(all_numeric())%>%
  step_scale(all_numeric())
  
  data_train = transformer %>%
  prep(d_train) %>%
  bake(new_data = NULL)
  data_test = transformer %>%
  prep(d_test) %>%
  bake(new_data = d_test)
  ctrl = trainControl(method = "cv",
                      number = 10,
                      returnResamp = "final",
                      verboseIter = FALSE,
                      summaryFunction = twoClassSummary,
                      classProbs = TRUE,
                      savePredictions = T,
                      allowParallel = TRUE,
                      sampling = "up")

  tuneGrid = expand.grid(mtry = 1:15)
                         
  set.seed(1:10)
  rf_fit = train(Diagnosis ~ .,
                         data = data_train,
                         method = "rf",
                         metric = "ROC",
                         trControl = ctrl,
                         tuneGrid = tuneGrid,)
  
  probs = seq(0.1, 0.9, by = 0.1)
  set.seed(1:10)
  ths_rf_fit = thresholder(rf_fit,
                                threshold = probs,
                                final = TRUE,
                                statistic = "all")
  
  ths_rf_fit%>%
  mutate(prob = probs)%>%
  filter(J == max(J))%>%
  pull(prob) -> thresh_prob_rf_fit
  ths_rf_fit %>%
  mutate(prob =probs) %>%
  filter(J == max(J)) %>%
  pull(J) -> max_J_train
  preds = as.factor(ifelse(predict(rf_fit, data_test, type = "prob")[,"Positive"]>=             thresh_prob_rf_fit, "Positive", "Negative"))
  real = factor(data_test$Diagnosis)
  cm = ConfusionTableR::binary_class_cm(preds,
                                         real,
                                         mode = "everything",
                                         positive = "Positive")
  
  sensitivity = cm$confusion_matrix$byClass[1]
  specificity = cm$confusion_matrix$byClass[2]
  df = data.frame(preds = preds, real = real)
  df$preds = as.numeric(ifelse(df$preds == "Positive", 1, 0))
  df$real = as.numeric(ifelse(df$real == "Positive", 1, 0))
  prediction = prediction(df$preds, df$real)
  AUC = as.numeric(performance(prediction, "auc")@y.values)
  row = data.frame(model = "Ramdom Forest",
                    seed = 1:10,
                    probab = thresh_prob_rf_fit,
                    max_J_train = max_J_train,
                    sensitivity = sensitivity,
                    specificity = specificity,
                    AUC = AUC)
   df_results_rf = rbind(df_results_rf, row)
```


```{r}
df_results_rf %>% kable() %>% kable_classic()
```


```{r}
write.xlsx(df_results_rf, "lung_xgb.csv")
```


## Metricas

```{r}
df_results = rbind(df_results_xgb, df_results_svm, df_results_rf)
write.csv(df_results, "resueltados_modelos_lung_cancer.csv")
```

```{r}
file.choose()
```

```{r}
resultados_modelos_lung_cancer.csv = "C:\\Users\\mao\\Downloads\\resueltados_modelos_lung_cancer.csv"
```


```{r}
data = read.csv("resueltados_modelos_lung_cancer.csv")
```


```{r}

str(data)

data["X"]=NULL
data["seed"]=NULL
data["max_J_train"]=NULL
data["probab"]=NULL

data$model = as.factor(as.character(data$model))

formato = c("striped","bordered", "hover","responsive")

data %>% kable() %>% kable_styling(bootstrap_options = formato,
                                   full_width =  F,
                                   position = "center",
                                   font_size = 12)%>%
  row_spec(0, bold = T, color = "black", align = "center") %>%
  row_spec(1:nrow(data), bold = T, color = "grey", align = "center")

```

### Sensibilidad

```{r}
gsen =
ggplot(data, aes(x = model, y = data$sensitivity, fill = model)) +
geom_boxplot() +
scale_fill_brewer(palette = 10) +
theme_classic()

ggplotly(gsen)

```

```{r}
sensibilidad = tapply(data$sensitivity, data$model, median)

sensibilidad = data.frame(sensibilidad)
names(sensibilidad) = c("Sensibilidad")
```




### Especificidad

```{r}
gspe =
ggplot(data, aes(x = model, y = data$specificity, fill = model)) +
geom_boxplot() +
scale_fill_brewer(palette = 10) +
theme_classic()

ggplotly(gspe)
```


```{r}
especificidad = tapply(data$specificity, data$model, median)

especificidad = data.frame(specificity)
names(especificidad) = c("Especificidad")
```



### AUC

```{r}
gauc =
ggplot(data, aes(x = model, y = data$AUC, fill = model)) +
geom_boxplot() +
scale_fill_brewer(palette = 10) +
theme_classic()

ggplotly(gauc)
```


```{r}
AUC = tapply(data$AUC, data$model, median)

AUC = data.frame(AUC)
names(AUC) = c("AUC")
```


##Resultado Final
```{r}
final = cbind("sensibilidad", "specificidad", "AUC")

formato = c("striped","bordered", "hover","responsive")

final %>% kable() %>% kable_styling(bootstrap_options = formato,
                                   full_width =  F,
                                   position = "center",
                                   font_size = 12)
```

## Comparacion de Metricas

```{r}
data_r = melt(data, id.vars = "model", measure.vars = 2:4)


ggplot(data_r, aes(x = model, y = value)) +
  geom_boxplot() +
  facet_wrap(~ variable, nrow = 3, ncol = 1, scales = "free")
```


```{r}

m=matrix(nrow = 3,
         ncol = 1,
         dimnames = list(colnames(data)[-1], # quita model
                       c("p-valor")))

m
```

```{r}
for (i in 2:4) {
  f = formula(paste(colnames(data)[i], "~ model"))
  
  test = med1way(f,
                   data = data) #Comparacion basandonos en la mediana
  
  m[colnames(data)[i], ] = c(round(test$p.value,4))
}

```



```{r}
formato = c("striped","bordered","hover","responsive")

 m %>% kable() %>% kable_styling(bootstrap_options =  formato,
                                 full_width =  F,
                                 position = "center",
                                 font_size = 12)
```


## Explicaciones

- Sensibilidad: Proporción de *individuos enfermos* que poseen un *diagnóstico (+)*

Sensibilidad - VP/(VP+FN)

Menos FN ------> Más Sensibilidad (importante)

FN - Diagnóstico (-), pero realmente Enfermo

- Especificidad: Proporción de *individuos no enfermos* que poseen un *diagnostico (-)*

Especificidad - VN/(VN+FP)

Menos FP ------> Más Especificidad

FP - Diagnóstico (+), pero realmente No enfermo

El análisis basado en las curvas ROC permite:

a) Determinar él punto de corte en el que se alcanza la sensibilidad y la especificidad más alta
b) Evaluar la capacidad de diferencion individuos sanos frente enfermos

Los ejes de la curva ROC adoptan valores entre 0 y a C0% y 100%), lo que delimita un cuadrado de área tqual a 1. A medida que el AUC se acerca a 1, mayor será la capacidad de diferenciar individuos sanos frente enfermos

El punto de corte que determina la Sensibilidad y Especificidad más Alto, es aquel que presenta el mayor indice de Youden. calculado según la fórmula:
Sensibilidad + (1 - Especificidad).

Graficomente, este corresponde al punto de la curva ROC mas cercano el angulo superior izquierdo del gráfico, es decir, más cercano alpunto del grafico cuya Senstellidad y Especificidad es igual a 100%.

Es preciso aclarar que el indice de Youden adentifica el punto de corte que determina la Sensibilidad y Especificidad mas alta conjuntamente, es decir, un mismo punto de corte no necesoriamente determina la Sensibilidad ni la Especificidad mas alta, ya que, generalmente, La Sensibilidad mas alta esta determinado por un punto de corte. mientras que la Especificidad mas alta está determinada por otro.

- El eje y del grafico de la curva ROC corresponde a la Sensibilidad: % de VP sobre et total de Enfermos
- El eje X del grótico de la curva ROC corresponde a (1 - Especificidad): % FP sobre el total de Sanos










